【裁判字號】    98,交上訴,1074
【裁判日期】    981110
【裁判案由】    公共危險
【裁判全文】
臺灣高等法院臺南分院刑事判決      98年度交上訴字第1074號
上  訴  人
即  被  告  丙○○
選任辯護人  李合法律師
            趙培皓律師
上列上訴人因公共危險案件，不服臺灣臺南地方法院98年度交訴
字第16號中華民國98年8月28日第一審判決（起訴案號：臺灣臺
南地方法院檢察署98年度營偵字第1號），提起上訴，本院判決
如下：
    主  文
上訴駁回。
    理  由
一、按刑事訴訟法第350條、第361條、第362條、第367條規定，
    不服地方法院之第一審判決而上訴者，須提出上訴書狀，並
    應敘述具體理由，此為上訴必備之程式；如所提之書狀未敘
    述上訴理由，或僅曾以言詞陳述上訴理由者，均應於上訴期
    間屆滿後20日內補提理由書於第一審法院。第一審法院經形
    式審查，認逾期未補提上訴理由者，應定期間先命補正；逾
    期未補正者，為上訴不合法律上之程式，應以裁定駁回。倘
    已提出上訴理由，但所提非屬具體理由者，則由第二審法院
    以上訴不合法律上之程式，判決駁回。而所謂具體理由，必
    係依據卷內既有訴訟資料或提出新事證，指摘或表明第一審
    判決有何採證、認事、用法或量刑等足以影響判決本旨之不
    當或違法，而構成應予撤銷之具體事由，始克當之（例如：
    依憑證據法則具體指出所採證據何以不具證據能力，或依憑
    卷證資料，明確指出所為證據證明力之判斷如何違背經驗、
    論理法則）；倘僅泛言原判決認定事實錯誤、違背法令、採
    證違法、判決不公、量刑失之過重或輕縱，而未依上揭意旨
    指出具體事由，或形式上雖已指出具體事由，然該事由縱使
    屬實，亦不足以認為原判決有何不當或違法者（例如：對不
    具有調查必要性之證據，法院未依聲請調查亦未說明理由，
    或援用證據不當，但除去該證據仍應為同一事實之認定），
    皆難謂係具體理由，而應認其上訴為不合法律上之程式（最
    高法院97年台上字第892號判決、97年台上字第3267號判決
    意旨及法院辦理刑事訴訟案件應行注意事項第162點參照）
    。
二、經查：本件上訴人即被告丙○○不服原審判決提起第二審上
    訴，其上訴理由狀略以：(一)本案被告於案發時，因肩負家庭
    、事業及龐大之財務壓力，以致未能妥適處理車禍後之行止
    。原審判決認事詳實，應予肯定，但被告之背景具有堪以憫
    恕之狀況請鈞院特予考量。(二)被告因家庭因素及經濟負擔重
    ，案發時緊張，以致未依法律規定做適當處理，但下列事實
    為原審判決時，未一併予以考慮。1.被告對其所犯罪行願認
    罪（按原審審理時，酒駕部分已認罪，肇事逃逸部分未認罪
    ）。2.被告育有2名幼子，配偶罹患膀胱惡性腫瘤，領有重
    大傷病卡，無工作收入，因之，全家生活支出僅賴被告之收
    入以維生計。3.被告經營銓和通訊企業社（下稱銓和企業社
    ）近來整體經濟景氣不佳，公司營運每況愈下，又前因莫拉
    克颱風來襲，銓和企業社之生財機具、線材、電腦設備、汽
    車等，因水災淹水損失約新台幣（下同）七、八十萬元，若
    添購新品，需花費一百五十萬元以上。4.被告經營之銓和企
    業社於97年12月25日與南瀛電訊工程股份有限公司訂立工程
    承攬合約，期限自98年1月1日至99年12月31日止，因工程所
    需，被告雇用十名員工，目前合約仍進行中。5.末查，被告
    前積欠多間銀行信用卡、現金卡之款項，金額達一百餘萬元
    ，目前係以協商整合方式，每月繳納11705元；又公司已離
    職員工羅博仁以個人信用貸款向銀行借款予公司週轉，公司
    目前每月還款5000元；另尚積欠勞、健保等費用105萬3040
    元，請鈞院審酌上情從輕處斷，並准予緩刑之宣告，為此提
    起上訴等語。惟查，原審判決已於理由欄中就分別對被告酒
    駕、肇事逃逸犯行量處有期徒刑六月、十月，定執行刑有期
    徒刑一年二月之理由，係審酌被告曾於90年及91年間先後2
    次均因公共危險案件，經台灣屏東地方法院判處拘役四十日
    ，以及有期徒刑五月確定並執行完畢，於本件雖不構成累犯
    ，然被告未見警愓，且漠視輕忽公眾交通之安全，再次酒後
    駕車，經警查獲測試其呼氣酒精濃度達每公升0.77毫克，對
    行車大眾及路人之生命、身體安全造成危害，並因自快車道
    向右駛入慢車道時，疏未注意保持安全距離，致撞擊由乙○
    ○騎乘，後方搭載甲○○之車號YLB-015號重機車，並造成
    其二人人車倒地，乙○○受有左大腿挫傷瘀青、左肩及四肢
    多處挫擦傷；甲○○則受有頭部外傷、四肢擦傷之傷害，然
    被告於肇事後竟未下車察看，或採取其他必要之救護措施，
    即逕行駕車逃離現場，惡性非輕，並審酌其生活狀況、智識
    程度（專科肄業）、業已與被害人達成調解並賠償損害完畢
    ，有調解書附卷可查（見偵卷第16頁），以及犯後坦承酒醉
    駕車部分犯行，惟否認肇事逃逸部分犯行等一切情狀，予以
    明白論述。經核原審判決認事用法，從形式審查，並未違反
    法令，或悖離經驗法則、論理法則，量刑亦屬允當。被告並
    未依據卷內既有訴訟資料或提出新事證，以指摘或表明第一
    審判決有何採證認事、用法或量刑等足以影響判決本旨之不
    當或違法，只以被告須負擔家計，且其經濟負擔甚重，現負
    債正償還中為理由云云，要難謂其上訴書狀已經敘述具體理
    由。從而，被告之上訴顯不合法律上之程式，爰依刑事訴訟
    法第367條前段之規定，駁回其上訴，並不經言詞辯論為之
    。
三、據上論斷，應依刑事訴訟法第367條前段、第372條，判決如
    主文。
中    華    民    國    98    年    11    月    10    日
                  刑事第四庭    審判長法  官  吳志誠
                                      法  官  吳森豐
                                      法  官  彭喜有
以上正本證明與原本無異。
肇事逃逸部分，如不服本判決應於收受送達後10日內向本院提出
上訴書狀，其未敘述上訴理由者，並得於提起上訴後10日內向本
院補提理由書（均須按他造當事人之人數附繕本）「切勿逕送上
級法院」。
其餘部分，不得上訴。
                                      書記官  黃子起
中    華    民    國    98    年    11    月    10    日


司法院資訊處製作；財團法人民間司法改革基金會備份。
